【裁判字號】    98,訴,791
【裁判日期】    980826
【裁判案由】    毒品危害防制條例
【裁判全文】
臺灣基隆地方法院刑事判決               98年度訴字第791號
公  訴  人  臺灣基隆地方法院檢察署檢察官
被      告  乙○○
上列被告因違反毒品危害防制條例案件，經檢察官提起公訴（98
年度毒偵字第1255號），於本院準備程序進行中，被告就被訴之
事實為有罪之陳述，本院合議庭乃裁定由受命法官獨任依簡式審
判程序進行審理，並判決如下：
    主  文
乙○○施用第一級毒品，累犯，處有期徒刑柒月。
    犯罪事實
一、乙○○前因施用毒品案件，經觀察、勒戒後，認無繼續施用
    毒品之傾向，於民國94年3月2日執行完畢釋放出所，並由臺
    灣基隆地方法院檢察署檢察官以93年度毒偵字第2503號、94
    年度毒偵字第376 號為不起訴處分確定；又因施用第一級毒
    品案件，經本院以94年度訴字第1069號判決判處有期徒刑6
    月，並經臺灣高等法院以95年度上訴字第547 號判決上訴駁
    回確定（甲案）；又因持有第一級毒品案件，經本院以95年
    度基簡字第676號判決判處有期徒刑2月確定（乙案），甲、
    乙兩案嗣經本院以95 年度聲字第783號裁定合併定應執行有
    期徒刑7月確定，於96年2月28日縮刑期滿執行完畢（構成累
    犯）。詎乙○○猶不知戒斷毒癮，復基於施用第一級毒品海
    洛因之犯意，於98年6月4日下午2 時許，在基隆市○○區○
    ○路31-1號土地公廟後方，以注射針筒注射左手手臂皮膚方
    式，非法施用第一級毒品海洛因1次。嗣為警同日下午3時許
    ，在上址查獲，並扣得注射針筒1 支，經乙○○同意採集其
    尿液送驗結果呈嗎啡、可待因陽性反應，而悉上情。
二、案經基隆市警察局第二分局移送臺灣基隆地方法院檢察署檢
    察官偵查起訴。
    理  由
一、程序事項：
    本件被告乙○○所犯者非為死刑、無期徒刑、最輕本刑為3
    年以上有期徒刑之罪或高等法院管轄第一審案件，其於準備
    程序進行中，先就被訴事實為有罪之陳述，經告知其簡式審
    判程序之旨，並聽取公訴人、被告之意見後，本院依刑事訴
    訟法第273條之1第1 項之規定，裁定由受命法官獨任進行簡
    式審判程序，合先敘明。
二、認定事實所依據之證據及理由：
    (一)被告自白：
      被告於本院審理中自白其於上開時、地，非法施用第一級
      毒品海洛因1 次之犯行事實，其任意自白核與下列事證相
      符，應堪採為證據。
    (二)尿液檢驗結果：
      臺灣尖端先進生技醫藥股份有限公司濫用藥物檢驗報告乙
      紙（附於98年度毒偵字第1255偵查卷第5 頁背面），可證
      經被告同意所採集之尿液檢體送驗結果呈嗎啡（27160ng/
      ml）、可待因（5240ng/ml）陽性反應。
    (三)臺灣高等法院被告前案紀錄表附卷可參，足認被告確前曾
      因施用毒品，經觀察勒戒及徒刑執行之事實。
    (四)上開補強證據已足資擔保被告於本院審理時所為之上開任
      意性自白具有相當程度之真實性，而得使本院確信被告前
      述自白之犯罪事實確屬真實，從而依刑事訴訟法第156 條
      第1 項「被告之自白，非出於強暴、脅迫、利誘、詐欺、
      疲勞訊問、違法羈押或其他不正之方法，且與事實相符者
      ，得為證據。」及第2 項「被告或共犯之自白，不得作為
      有罪判決之唯一證據，仍應調查其他必要之證據，以察其
      是否與事實相符。」規定，本院自得依被告前述自白及各
      該補強證據認定被告確有非法施用第一級毒品海洛因1 次
      之犯行。本件事證明確，被告之犯行堪以認定。
三、論罪及科刑之理由：
  (一)查海洛因係毒品危害防制條例所列管之第一級毒品，此為該
    條例第2條第2項第1 款所明定。核被告所為，係犯毒品危害
    防制條例第10條第1 項之施用第一級毒品罪。被告持有第一
    級毒品之低度行為，應為施用第一級毒品之高度行為所吸收
    ，不另論罪。
  (二)被告有事實欄所載之前案紀錄暨科刑執行情形，有臺灣高等
    法院被告前案紀錄表在卷可稽，其於受有期徒刑之執行完畢
    後，5 年內故意再犯有期徒刑以上之本罪，為累犯，應依刑
    法第47條第1項之規定加重其刑。
  (三)爰審酌立法院於86年10月30日三讀通過於87年5月20 日公布
    ，同年月22日生效之毒品危害防制條例，該條例對於施用毒
    品之被告改以治療、矯治為目的，非重在處罰，是被告違反
    本罪實係基於「病患性」行為，而對他人甚少損害，然被告
    前曾因施用毒品，經送觀察勒戒及徒刑執行，有臺灣高等法
    院被告前案紀錄表為憑，素行非佳，經警查獲後仍未戒絕，
    如前次輕度量刑就被告言已無法收矯治之效，再衡量被告其
    餘犯罪之動機、目的、犯罪時所受之刺激、犯罪之手段、犯
    人之生活狀況、品行、智識程度、犯罪所生之危險或損害等
    一切情狀，判處如主文所示之刑。
據上論斷，應依刑事訴訟法第273條之1第1項、第299條第1 項前
段，毒品危害防制條例第23條第2項、第10條第1項，刑法第11條
、第47條第1項，判決如主文。
本案經檢察官甲○○到庭執行職務。
中    華    民    國    98    年    8    月    26    日
                  刑事第三庭法    官  林淑鳳
以上正本證明與原本無異。
如不服本判決應於收受送達後10日內向本院提出上訴書狀，並應
敘述具體理由；其未敘述上訴理由者，應於上訴期間屆滿後20日
內向本院補提理由書（均須按他造當事人之人數附繕本）「切勿
逕送上級法院」。
中    華    民    國    98    年    8     月    27    日
                            書 記 官  王靜敏
附錄論罪法條：
毒品危害防制條例第10條
施用第一級毒品者，處 6 月以上 5 年以下有期徒刑。
施用第二級毒品者，處 3 年以下有期徒刑。


司法院資訊處製作；財團法人民間司法改革基金會備份。
